臺灣高等法院臺中分院刑事裁定
111年度聲字第1983號
聲  請  人  臺灣高等檢察署臺中檢察分署檢察官     
受  刑  人  楊才弘


上列聲請人因受刑人數罪併罰有二裁判以上，聲請定其應執行之
刑（聲請案號：111年度執聲字第868號），本院裁定如下：
    主  文
楊才弘因犯如附表所示各罪所處之刑，有期徒刑部分應執行有期
徒刑陸年。
    理  由
一、聲請意旨略以：受刑人楊才弘（以下稱受刑人）因違反毒品
    危害防制條例等數罪，先後經判決確定如附表。應依刑法第
    53條、第51條第5款規定，定其應執行之刑，爰依刑事訴訟
    法第477條第1項聲請裁定等語。
二、按裁判確定前犯數罪者，併合處罰之；數罪併罰，有二裁判
    以上者，依第51條之規定，定其應執行之刑，刑法第50條第
    1 項本文、第53條定有明文。又數罪併罰，分別宣告其罪之
    刑，如宣告多數有期徒刑者，於各刑中之最長期以上，各刑
    合併之刑期以下，定其刑期；但不得逾30年，刑法第51條第
    5 款亦有明文。次按法律上屬於自由裁量事項，尚非概無法
    律性之拘束，在法律上有其外部界限及內部界限。前者依法
    律之具體規定，使法院得以具體選擇為適當裁判，此為自由
    裁量之外部界限。後者法院為自由裁量時，應考量法律之目
    的，法律秩序之理念所在，此為自由裁量之內部界限。法院
    為裁判時，二者均不得有所踰越。在數罪併罰而有二裁判以
    上，應定其應執行刑之案件，法院所為刑之酌定，固屬自由
    裁量事項，然對於法律之內、外部界限，仍均應受其拘束（
    最高法院94年度台非字第21號判決意旨參照）。
三、被告所犯數罪有二裁判以上時，其所犯各罪是否合於數罪併
    罰規定，應以各裁判中最初判決確定者為基準，凡在該裁判
    確定前所犯之各罪，均應依刑法第50條、第51條規定，定其
    應執行之刑。又定應執行刑，不僅攸關國家刑罰權之行使，
    於受刑人之權益亦有重大影響，除顯無必要或有急迫情形外
    ，法院於裁定前，允宜予受刑人以言詞、書面或其他適當方
    式陳述意見之機會，程序保障更加周全（最高法院110年度
    台抗字第489號裁定意旨參照）。
四、經查：
　㈠受刑人因犯違反毒品危害防制條例等罪，經本院及最高法院
    分別判處如附表所示之刑，均經分別確定在案，有各該刑事
    判決及臺灣高等法院被告前案紀錄表在卷可稽。茲檢察官向
    本院聲請定其應執行之刑，本院審核認聲請為正當，應定其
    應執行之刑。
　㈡本院於裁定前，曾通知受刑人如對本件定應執行刑案件有意
    見欲表達，於文到5日內具狀陳述意見，經受刑人表示意見
    ：檢方案號係「臺灣臺中地方檢察署110年度偵字第9094號
    、第9095號」，為何定刑案件一覽表只有「9094」的，這樣
    我到底總共是被判幾年，還是合併在一起了等語，有本院11
    1中分高刑盈111聲1983字第9407號函、送達證書、陳述意見
    調查表、收狀及收文資料查詢清單在卷可憑（本院卷第53至
    63頁）。參照前揭所述，本院就編號1至2所示各罪再定應執
    行之刑，應予審酌前開裁判內、外部界限之範圍，並斟酌受
    刑人所犯（均論以累犯）均為販賣第二級毒品之犯罪，前述
    犯罪行為之不法及罪責程度、犯罪情節、次數及行為態樣、
    數罪所反應受刑人之人格特性與傾向、對受刑人施以矯正之
    必要性等，就其所犯前揭各罪為整體非難評價，定其應執行
    之刑如主文所示。
　㈢至於受刑人表示：「檢方案號係『臺灣臺中地方檢察署110年
    度偵字第9094號、第9095號』，為何定刑案件一覽表只有『90
    94』的，這樣我到底總共是被判幾年，還是合併在一起了」
    等語（本院卷第57頁）。查本次聲請定刑之2罪，均繫屬於
    同一案件審理，原起訴之案號係「臺灣臺中地方檢察署110
    年度偵字第9094號、第9095號」，為避免誤會，已於附表偵
    查機關年度案號欄完全記載。然本次聲請定刑之2罪，原審
    未定應執行刑，因受刑人得享有於同案內合併定應執行刑之
    利益，是檢察官就上開未定應執行刑之2罪聲請定應執行刑
    ，本院自應依其聲請定應執行刑，對受刑人權益無影響，附
    此敘明。
據上論斷，應依刑事訴訟法第477 條第1 項，刑法第53條、第51
條第5 款，裁定如主文。
中　　華　　民　　國　　111 　年　　10　　月　　19　　日
            刑事第八庭    審判長法　官　張  靜  琪
                                法　官　黃  小  琴
                                法　官　郭  瑞  祥 
以上正本證明與原本無異。
如不服本裁定，得於收受送達後五日內向本院提出抗告書狀（須
附繕本）。因疫情而遲誤不變期間，得向法院聲請回復原狀。

                                書記官  洪  玉  堂

中　　華　　民　　國　　111 　年　　10　　月　　20　　日

附表：受刑人楊才弘定其應執行之刑案件一覽表
 編　　　　　號  1 2   罪　　　　　名  毒品危害防制條例之販賣第二級毒品 毒品危害防制條例之販賣第二級毒品   宣　　告　　刑  有期徒刑5年8月 有期徒刑5年2月   犯　罪　日　期  110年10月28日 110年10月26日  偵查（自訴）機關年   度   案   號  臺灣臺中地方檢察署110年度偵字第9094號、第9095號 臺灣臺中地方檢察署110年度偵字第9094號、第9095號  最　後　　事 實 審 法　　院 臺灣高等法院臺中分院 臺灣高等法院臺中分院   案　　號 111年度上訴字第129號 111年度上訴字第129號   判決日期 111 年3 月15日 111 年3 月15日  確　 定　　判　 決 法　　院 最高法院 最高法院   案　　號 111年台上字第2730號 111年台上字第2730號   判　　決確定日期 111 年6 月1 日  111 年6 月1 日   是否為得易科罰金、社會勞動之案件  否 否  備註  臺灣臺中地方檢察署111年度執字第7484號 臺灣臺中地方檢察署111年度執字第7484號